---
title: "HW2 자료분석특론1"
author: "202STG22 SUNMI JU"
output: word_document
---

```{r setup, include=FALSE}
knitr::opts_chunk$set(echo = TRUE, fig.align = "center", message=F, warning=F, fig.height = 4.5, fig.width = 6) 
```

## Problem: 4.8
#### Run the given codes. Estimate the model between octane and Near infrared reflectance spectra (NIR) using the three method
```{r}
library(fda)
library(refund)
library(ggplot2)
library(dplyr)
library(reshape2)
set.seed(9000)

plot(gasoline$octane, xlab="Gasoline sample",ylab="Octane
    rating", pch=15)
# dev.new(height=6,width=7)
par(ps = 12, cex = 1, cex.lab=1.7, cex.axis=1.4, cex.main=1.7,
     cex.sub=1,mar=c(4.25,4.5,1,1))
plot.ts(gasoline$NIR[1,], lw=2, xlab="Wavelength", ylab="
Spectrum")
plot.ts(gasoline$NIR[2,] - gasoline$NIR[1,], lw=2, lty=1, xlab=
    "Wavelength", ylab="Difference")
lines(gasoline$NIR[5,]- gasoline$NIR[1,], lw=2, lty=2, xlab="
    Wavelength", ylab="Difference")

Y <- gasoline$octane; X <- gasoline$NIR

# Method 1: data2fd
k_all = 5:20
aic.lin = numeric(0)
for(k in k_all){
  oct.lin <- pfr(Y ~ lf(X, bs = "ps", k=k, sp = -1)) # fx = TRUE
  aic.lin <- c(aic.lin, oct.lin$aic)
}
k = k_all[which.min(aic.lin)] # 10

oct.fit.lin = pfr(Y ~ lf(X, bs = "ps", k=k, sp = -1)) # fx = TRUE

# Method 2: penalized smoothing
k_all = 5:20
aic.pfr = numeric(0)
for(k in k_all){
  oct.pfr <- pfr(Y ~ lf(X, bs = "ps", k=k))
  aic.pfr <- c(aic.pfr, oct.pfr$aic)
}
k = k_all[which.min(aic.pfr)] # 10

oct.fit.pfr = pfr(Y ~ lf(X, bs = "ps", k=k))

# Method 3: FPCA
k_all = 5:20
aic.fpcr = numeric(0)
for(k in k_all){
  oct.fpcr <- pfr(Y ~ fpc(X, ncomp=k))
  aic.fpcr <- c(aic.fpcr, oct.fpcr$aic)
}
k = k_all[which.min(aic.fpcr)] # 9

oct.fit.fpcr = pfr(Y ~ fpc(X, ncomp=k)) 

# Plot
grid = seq(0, 1, length = 100)
coefs = data.frame(grid = grid,
                   Basis = coef(oct.fit.lin)$value,
                   Penalized = coef(oct.fit.pfr)$value,
                   FPCR = coef(oct.fit.fpcr)$value)
coefs.m = melt(coefs, id = "grid")
colnames(coefs.m) = c('grid', 'Method', 'Value')
ggplot(coefs.m, aes(x=grid, y=Value, color=Method)) + geom_path() + theme_bw() + ggtitle('Coefficients of Regression from Three Methods') + theme(plot.title = element_text(hjust=0.5, size=12, face="bold"))
```
B coefficient 중 FPCR은 다른 두 방법에 비해 조금 더 wiggly 하게 추정되었다. NIR 스팩트럼과 옥탄가 사이에는 cycle 관계가 존재하며, 중간쯤에서 옥탄가가 최하이고, 중간을 벗어나면 옥탄가가 최고가 된다.
<br><br>

## Problem: 4.9
#### Run the given codes. Estimate the model between Fat20 and tecator$absorp.fdata using the three methods
```{r}
library("fda.usc");  data("tecator");  names(tecator)
absorp <- tecator$absorp.fdata # X
Fat20 <- ifelse(tecator$y$Fat < 20, 0, 1) * 2 + 2 # Y
plot(tecator$absorp.fdata, col = Fat20, ylab=" ",
xlab="Wavelength", main="Absorbances")
absorp.d1 <- fdata.deriv(absorp, nderiv = 1)
plot(absorp.d1, col = Fat20, ylab=" ",
xlab="Wavelength", main="Derivatives")

Y <- Fat20; X <- tecator$absorp.fdata$data

# Method 1: data2fd
k_all = 5:20
aic.lin = numeric(0)
for(k in k_all){
  fat.lin <- pfr(Y ~ lf(X, bs = "ps", k=k, fx = TRUE))
  aic.lin <- c(aic.lin, fat.lin$aic)
}
k = k_all[which.min(aic.lin)] # 11

fat.fit.lin = pfr(Y ~ lf(X, bs = "ps", k=k, fx = TRUE))

# Method 2: penalized smoothing
k_all = seq(11, 101, 10)
aic.pfr = numeric(0)
for(k in k_all){
  fat.pfr <- pfr(Y ~ lf(X, bs = "ps", k=k))
  aic.pfr <- c(aic.pfr, fat.pfr$aic)
}
plot(aic.pfr, type='l', main = 'AIC for Penalized Smoothing', xaxt='n')
axis(side=1, at=c(1:10), labels = k_all)

k = 31 # choose k from plot
fat.fit.pfr = pfr(Y ~ lf(X, bs = "ps", k=k))

# Method 3: FPCA
k_all = seq(11, 30, 3)
aic.fpcr = numeric(0)
for(k in k_all){
  fat.fpcr <- pfr(Y ~ fpc(X, ncomp=k))
  aic.fpcr <- c(aic.fpcr, fat.fpcr$aic)
}
plot(aic.pfr, type='l', main = 'AIC for Penalized Smoothing', xaxt='n')
axis(side=1, at=c(1:7), labels = k_all)

k = 17 # choose k from plot
fat.fit.fpcr = pfr(Y ~ fpc(X, ncomp=k)) 

# Plot
grid = seq(0, 1, length = 100)
coefs = data.frame(grid = grid,
                   Basis = coef(fat.fit.lin)$value,
                   Penalized = coef(fat.fit.pfr)$value,
                   FPCR = coef(fat.fit.fpcr)$value)
coefs.m = melt(coefs, id = "grid")
colnames(coefs.m) = c('grid', 'Method', 'Value')
ggplot(coefs.m, aes(x=grid, y=Value, color=Method)) + geom_path() + theme_bw() + ggtitle('Coefficients of Regression from Three Methods') + theme(plot.title = element_text(hjust=0.5, size=12, face="bold"))
```
B coefficient 중 Basis 다른 두 방법에 비해 조금 더 wiggly 하게 추정되었다. AIC 기준으로 최적의 k를 찾은 결과, Penalized Smoothing Regression과 FPCR의 계수 추정치는 높낮이에 변화가 별로 없다. 원 데이터의 처음과 끝까지 값에 크게 차이가 크지 않아서 다음과 같은 B가 추정되었다고 해석해볼 수 있다.
<br><br>

## Problem
#### Run the code about the relationship between temperature and the region in Canada in the textbook 78 and 79. Interpret the result. You may need to edit the code.
```{r, fig.height = 6, fig.width = 8.5}
daybasis25 <- create.fourier.basis(rangeval = c(0,365), nbasis=25, axes=list('axesIntervals'))

# Temp.fd <- with(CanadianWeather, smooth.basisPar(day.5, dailyAv[,,'Temperature.C'], daybasis25)$fd)

Temp.fd <- smooth.basis(day.5, CanadianWeather$dailyAv[,,'Temperature.C'], daybasis25)$fd

modmat = cbind(1, model.matrix(~factor(CanadianWeather$region)-1))
constraints = matrix(c(0,1,1,1,1),1)

# Penalized OLS
olsmod = fosr(fdobj = Temp.fd, X = modmat, con = constraints, method = "OLS", lambda = 100*10:30)

# Penalized GLS
glsmod = fosr(fdobj = Temp.fd, X = modmat, con = constraints, method = "GLS")

par(mfrow = c(2,5), mar = c(5,2,4,1))
plot(olsmod, split=1, set.mfrow=FALSE, titles=c("OLS: Intercept", levels(factor(CanadianWeather$region))), ylab = "", xlab = "Day")

plot(glsmod, split=1, set.mfrow=FALSE, titles=c("GLS: Intercept", levels(factor(CanadianWeather$region))), ylab = "", xlab = "Day")
```
Penalized OLS와 Penalized GLS로 추정해본 결과 추세는 비슷하나, GLS가 지역간의 correlation을 반영한 모델로 OLS보다 조금 더 smooth 하게 추정된다. Intercept Function을 평균을 의미하며 겨울에는 영하 이하로 온도가 낮고 여름에는 온도가 높다. 계수 추정치는 평균으로부터 얼마나 차이가 나는지로 해석하며, Artic은 겨울 여름 모두 평균 기온보다 -이기 때문에 매우 추움을 의미하고, Atlantic은 겨울 여름 모두 평균 기온보다 + 이지만 차이가 크지 않아서 평균 기온보다 조금 따뜻한 정도이며, Continental은 겨울에는 평균보다 -이고 여름에는 평균보다 +인 내륙 지방의 특징을 가지며, Pacific은 겨울에는 평균보다 +이고, 여름에는 비슷하여 사계절 동안 상대적으로 따뜻함을 알 수 있다.
<br><br>

## Problem 5.17
#### (a) Use the following code to create functional objects containing hip and knee angles:
```{r}
require(fda)
gaittime <- as.numeric(dimnames(gait)[[1]])*20
gaitrange <- c(0,20)
gaitbasis <- create.fourier.basis(gaitrange, nbasis=21)
harmaccelLfd <- vec2Lfd(c(0, (2*pi/20)^2, 0), rangeval = gaitrange)
gaitfd <- smooth.basisPar(gaittime, gait, gaitbasis, Lfdobj = harmaccelLfd, lambda = 1e-2)$fd
hipfd <- gaitfd[,1]; kneefd <- gaitfd[,2]
```

#### (b) Use the call to estimate the concurrent model to predict the knee angle from the hip angle.
```{r, fig.height = 6, fig.width = 8.5}
knee.hip.f <- fRegress(kneefd ~ hipfd)
knee.fit <- knee.hip.f$yhatfdobj

#  plot the data(left) and fitted
par(mfrow = c(1,2))
plot(kneefd, main="Original data")
plot(knee.fit,  pch="o", main="Fitted by concurrent functional model")

# plot the estimated regression function
par(mfrow = c(1,2))
plot(knee.hip.f$betaestlist[[1]], main="Beta0")
plot(knee.hip.f$betaestlist[[2]], main="Beta1")
# too complicated to interpret

#  display the number of basis functions used:
print(knee.hip.f$betaestlist[[2]]$fd$basis$nbasis)
#  21 basis functions to fit 39 values, no wonder we over-fit the data
```

