---
title: "CH4"
output: html_document
---

```{r setup, include=FALSE}
knitr::opts_chunk$set(echo = TRUE, fig.align = "center", message=F, warning=F) 
```

### 1) 입력 및 준비단계
* a) 데이터와 사전모수 입력
```{r}
mu0 <- 10; sigsq0 <- 25; a <- 0.5; b <- 1
x <- c(10, 13, 15, 11, 9, 18, 20, 17, 23, 21)
dataList = list(x=x, mu0=mu0, sigsq0=sigsq0, a=a, b=b)
```


* b) 사후밀도함수의 커널을 계산하는 함수
우도함수와 사전밀도함수의 곱에 비례, 상수항은 무시하고 함수 부분만 계산
```{r}
post.normal_mu_sigsq = function(theta, dataList){
  # retrieve data from dataList #
  x = dataList$x
  mu0 = dataList$mu0
  sigsq0 = dataList$sigsq0
  a = dataList$a
  b = dataList$b
  
  mu = theta[1]; sigsq = theta[2]
  f = exp(-0.5*length(x)*log(sigsq)-0.5*sum((x-mu)^2)/sigsq 
          -0.5*(mu-mu0)^2/sigsq0-(a+1)*log(sigsq)-b/sigsq)
  return(f)
}
```



### 2) MCMC 표본추출함수 작성
```{r}
# Random Walk Metroplis Algorithm #
Metropolis_normal_mu_sigsq = function(nsim, nburn, delta, dataList, initsList){
  # initial values of mu and log.sigsq
  mu = initsList$mu
  log.sigsq = log(initsList$sigsq)
  theta.curr = c(mu, log.sigsq)
  p = length(theta.curr)

  # start itertations
  para.samples = matrix(0, nsim, p)
  for(iter in 1:(nsim+nburn)){
    z = rnorm(p, 0, 1)
    theta.prop = z*delta + theta.curr
    mu.curr = theta.curr[1]
    sigsq.curr = exp(theta.curr[2])

    mu.prop = theta.prop[1]
    sigsq.prop = exp(theta.prop[2])
    
    alpha = post.normal_mu_sigsq(c(mu.prop, sigsq.prop), dataList)/
      post.normal_mu_sigsq(c(mu.curr, sigsq.curr), dataList)*
      sigsq.prop/sigsq.curr
    
    if(runif(1) < alpha) {
      theta.next <- theta.prop
    }
    else{
      theta.next <- theta.curr
    }
    
    theta.curr = theta.next
    if(iter > nburn){
      para.samples[iter-nburn,] = c(theta.next[1], exp(theta.next[2]))
    }
  }
  # End iterations
  return(para.samples)
}
```


### 3) 다중 체인 MCMC
```{r}
nChains = 3
nsim = 20000; nburn = 5000;
p = 2 # number of parameters
mcmc.samples = array(0, dim = c(nsim, p, nChains)) # array to samve ssamples
delta=1.5
```

* Generate random initial values
```{r}
inits.random = function(x){
  resampledX = sample(x, replace = T)
  muInit = mean(resampledX)
  sigsqInit = var(resampledX)
  return(list(mu=muInit, sigsq=sigsqInit))
}
```

* MCMC 수행
```{r}
for(ich in 1:nChains){
  initsList = inits.random(x)
  mcmc.samples[,,ich] = Metropolis_normal_mu_sigsq(nsim, nburn, delta, dataList, initsList)
}
```

### 4) 수렴진단
* 경로그림과 사후밀도함수
```{r}
mu.samples = mcmc.samples[,1,]
sigsq.samples = mcmc.samples[,2,]

plot(mu.samples[,1], type = 'l', xlab = 'iteration', ylab = quote(mu), main='Mu traceplot')
lines(mu.samples[,2], col=2)
lines(mu.samples[,3], col=3)

plot(density(mu.samples[,1]), xlab = quote(mu), ylab='posterior density', main='Mu density plot')
lines(density(mu.samples[,2]), col=2)
lines(density(mu.samples[,3]), col=3)

plot(sigsq.samples[,1], type = 'l', xlab = 'iteration', ylab = quote(sigma^2), main = 'sigsq traceplot')
lines(sigsq.samples[,2], col=2)
lines(sigsq.samples[,3], col=3)

plot(density(sigsq.samples[,1]), xlab = quote(sigma^2), ylab='posterior density', main='sigsq density plot')
lines(density(sigsq.samples[,2]), col=2)
lines(density(sigsq.samples[,3]), col=3)
```


* Gelman
```{r}
library(coda)
samples.1 = mcmc(mcmc.samples[,,1])
samples.2 = mcmc(mcmc.samples[,,2])
samples.3 = mcmc(mcmc.samples[,,3])

codaSamples = mcmc.list(list(samples.1, samples.2, samples.3))
gelman = gelman.diag(codaSamples)
gelman
```

* acceptance rate
```{r}
Metro.draws = mcmc(mcmc.samples[,,1])
accept.rate = 1-rejectionRate(Metro.draws)
accept.rate
```

### 5) 베이지안 사후추론
```{r}
mcmc.samples.combined = rbind(mcmc.samples[,,1], mcmc.samples[,,2], mcmc.samples[,,3])
para.hat = apply(mcmc.samples.combined, 2, mean)
HPD = apply(mcmc.samples.combined, 2, function(x) quantile(x, c(0.025,0.975)))

# 95% HPD 사후밀도함수 구간
par(mfrow=c(1,2))

plot(density(mcmc.samples.combined[,1]), xlab=quote(mu), ylab='', main='95% HPD of Mu')
abline(v=HPD[,1], lty=2, col=2)

plot(density(mcmc.samples.combined[,2]), xlab=quote(sigma^2), ylab='', main='95% HPD of Sigma')
abline(v=HPD[,2], lty=2, col=2)
```



## With Thining

### 1) 입력 및 준비단계
* a) 데이터와 사전모수 입력
```{r}
mu0 <- 10; sigsq0 <- 25; a <- 0.5; b <- 1
x <- c(10, 13, 15, 11, 9, 18, 20, 17, 23, 21)
dataList = list(x=x, mu0=mu0, sigsq0=sigsq0, a=a, b=b)
```


* b) 사후밀도함수의 커널을 계산하는 함수
우도함수와 사전밀도함수의 곱에 비례, 상수항은 무시하고 함수 부분만 계산
```{r}
post.normal_mu_sigsq = function(theta, dataList){
  # retrieve data from dataList #
  x = dataList$x
  mu0 = dataList$mu0
  sigsq0 = dataList$sigsq0
  a = dataList$a
  b = dataList$b
  
  mu = theta[1]; sigsq = theta[2]
  f = exp(-0.5*length(x)*log(sigsq)-0.5*sum((x-mu)^2)/sigsq 
          -0.5*(mu-mu0)^2/sigsq0-(a+1)*log(sigsq)-b/sigsq)
  return(f)
}
```



### 2) MCMC 표본추출함수 작성
* with Thining
```{r}
# Random Walk Metroplis Algorithm #
Metropolis_normal_mu_sigsq_thin = function(nsim, nburn, nthin, delta, dataList, initsList){
  # initial values of mu and log.sigsq
  mu = initsList$mu
  log.sigsq = log(initsList$sigsq)
  theta.curr = c(mu, log.sigsq)
  p = length(theta.curr)

  # start itertations
  para.samples = matrix(0, nsim, p)
  for(iter in 1:(nsim*nthin+nburn)){
    z = rnorm(p, 0, 1)
    theta.prop = z*delta + theta.curr
    mu.curr = theta.curr[1]
    sigsq.curr = exp(theta.curr[2])

    mu.prop = theta.prop[1]
    sigsq.prop = exp(theta.prop[2])
    
    alpha = post.normal_mu_sigsq(c(mu.prop, sigsq.prop), dataList)/
      post.normal_mu_sigsq(c(mu.curr, sigsq.curr), dataList)*
      sigsq.prop/sigsq.curr
    
    if(runif(1) < alpha) {
      theta.next <- theta.prop
    }
    else{
      theta.next <- theta.curr
    }
    
    theta.curr = theta.next
    if(iter > nburn){
      if(iter%%nthin==0){
        para.samples[(iter-nburn)/nthin,] = c(theta.next[1], exp(theta.next[2]))
      }
    }
  }
  # End iterations
  return(para.samples)
}
```


### 3) 다중 체인 MCMC
```{r}
nChains = 3
nsim = 30000; nburn = 5000; # 20000, 5000
p = 2 # number of parameters
mcmc.samples = array(0, dim = c(nsim, p, nChains)) # array to samve ssamples
delta=3.5
```

* Generate random initial values
```{r}
inits.random = function(x){
  resampledX = sample(x, replace = T)
  muInit = mean(resampledX)
  sigsqInit = var(resampledX)
  return(list(mu=muInit, sigsq=sigsqInit))
}
```

* MCMC 수행
```{r}
for(ich in 1:nChains){
  initsList = inits.random(x)
  mcmc.samples[,,ich] = Metropolis_normal_mu_sigsq_thin(nsim, nburn, nthin=10, delta, dataList, initsList)
}
```

### 4) 수렴진단
* 경로그림과 사후밀도함수
```{r}
mu.samples = mcmc.samples[,1,]
sigsq.samples = mcmc.samples[,2,]

par(mfrow=c(1,2))
plot(mu.samples[,1], type = 'l', xlab = 'iteration', ylab = quote(mu), main='Mu traceplot')
lines(mu.samples[,2], col=2)
lines(mu.samples[,3], col=3)

plot(density(mu.samples[,1]), xlab = quote(mu), ylab='posterior density', main='Mu density plot')
lines(density(mu.samples[,2]), col=2)
lines(density(mu.samples[,3]), col=3)

par(mfrow=c(1,2))
plot(sigsq.samples[,1], type = 'l', xlab = 'iteration', ylab = quote(sigma^2), main = 'sigsq traceplot')
lines(sigsq.samples[,2], col=2)
lines(sigsq.samples[,3], col=3)

plot(density(sigsq.samples[,1]), xlab = quote(sigma^2), ylab='posterior density', main='sigsq density plot')
lines(density(sigsq.samples[,2]), col=2)
lines(density(sigsq.samples[,3]), col=3)
```


* Gelman
```{r}
library(coda)
samples.1 = mcmc(mcmc.samples[,,1])
samples.2 = mcmc(mcmc.samples[,,2])
samples.3 = mcmc(mcmc.samples[,,3])

codaSamples = mcmc.list(list(samples.1, samples.2, samples.3))
gelman = gelman.diag(codaSamples)
gelman
```

* acceptance rate
```{r}
Metro.draws = mcmc(mcmc.samples[,,1])
accept.rate = 1-rejectionRate(Metro.draws)
accept.rate
```

### 5) 베이지안 사후추론
```{r}
mcmc.samples.combined = rbind(mcmc.samples[,,1], mcmc.samples[,,2], mcmc.samples[,,3])
para.hat = apply(mcmc.samples.combined, 2, mean)
HPD = apply(mcmc.samples.combined, 2, function(x) quantile(x, c(0.025,0.975)))

# 95% HPD 사후밀도함수 구간
par(mfrow=c(1,2))

plot(density(mcmc.samples.combined[,1]), xlab=quote(mu), ylab='', main='95% HPD of Mu')
abline(v=HPD[,1], lty=2, col=2)

plot(density(mcmc.samples.combined[,2]), xlab=quote(sigma^2), ylab='', main='95% HPD of Sigma')
abline(v=HPD[,2], lty=2, col=2)
```

